臺灣高等法院臺中分院刑事裁定
110年度聲字第2181號
聲  請  人  臺灣高等檢察署臺中檢察分署檢察官     
受  刑  人  彭慶國



上列聲請人因受刑人數罪併罰有二裁判以上，聲請定其應執行之
刑（聲請案號：110年度執聲字第1019號），本院裁定如下：
    主  文
甲○○因犯如附表所示各罪所處之刑，應執行有期徒刑玖年貳月。
    理  由
一、聲請意旨略以：受刑人甲○○前因詐欺等數罪，先後經判決確
    定如附表。數罪中雖有刑法第50條第1項但書所列情形，惟
    受刑人已請求檢察官聲請定應執行刑，有臺灣臺中地方檢察
    署民國110年8月3日是否請求定應執行刑調查表足稽，應依
    刑法第50條第2項、第53條、第51條第5款規定，定其應執行
    之刑。爰依刑事訴訟法第477條第1項聲請裁定等語。
二、按刑法第50條規定：「（第一項）裁判確定前犯數罪者，併
    合處罰之。但有下列情形之一者，不在此限：一得易科罰金
    之罪與不得易科罰金之罪。二得易科罰金之罪與不得易服社
    會勞動之罪。三得易服社會勞動之罪與不得易科罰金之罪。
    四得易服社會勞動之罪與不得易服社會勞動之罪。（第二項
    ）前項但書情形，受刑人請求檢察官聲請定應執行刑者，依
    第51條規定定之。」若受刑人就其所犯數罪所處之各刑，有
    刑法第50 條第1項但書之情形，而欲一同併合處罰時，應由
    受刑人請求檢察官向法院聲請定應執行刑，檢察官不得自行
    依職權逕向法院聲請，以維受刑人之權益。又法律上屬於自
    由裁量之事項，有其外部性界限及內部性界限，並非概無拘
    束。依據法律之具體規定，法院應在其範圍選擇為適當之裁
    判者，為外部性界限；而法院為裁判時，應考量法律之目的
    ，及法律秩序之理念所在者，為內部性界限。法院為裁判時
    ，二者均不得有所踰越。在數罪併罰，有二裁判以上，定其
    應執行之刑時，固屬於法院自由裁量之事項，然仍應受前揭
    外部性界限及內部性界限之拘束（最高法院94年度台非字第
    233號判決意旨參照）。
三、經查，本件受刑人甲○○所犯如附表所示各罪，先後經臺灣臺
    中地方法院及本院分別判處如附表所示之刑，均確定在案。
    其中附表編號1所示之罪為得易科罰金及得易服社會勞動之
    罪；附表編號2至19所示之罪為不得易科罰金、不得易服社
    會勞動之罪，屬刑法第50條第1項但書之情形。而受刑人所
    犯如附表編號1至16所示之罪，曾經臺灣臺中地方法院以110
    年度聲字第1312號裁定應執行刑有期徒刑5年8月；附表編號
    17至19所示之罪，曾經臺灣臺中地方法院以109年度金訴字
    第58號判決定應執行有期徒刑5年8月，有各該判決書、裁定
    及臺灣高等法院被告前案紀錄表在卷可稽。茲檢察官依受刑
    人甲○○之請求聲請合併定其應執行之刑，有卷附受刑人110
    年8月3日之「臺灣臺中地方檢察署刑法第50條第 1項但書案
    件是否請求檢察官聲請定應執行刑調查表」乙份可稽，是依
    刑法第50條第2項之規定，聲請人就附表所示各罪聲請定其
    應執行之刑，本院審核認其聲請為正當，並審酌受刑人甲○○
    所犯如附表所示之罪之刑期總合及內部界限、外部界限之範
    圍，及其所犯除附表編號1所示之罪為不能安全駕駛致交通
    危險罪外，其餘均為三人以上共同犯詐欺取財罪，所犯各罪
    犯罪類型、行為態樣、動機均相同，犯罪時間亦相近（自民
    國107年3月9日起至同年4月9日止），所侵害者，復同為財
    產法益，依期待可能性及罪責相當原則，並參諸刑法第51條
    第5款係採限制加重原則，而非累加原則之意旨，衡酌受刑
    人對侵害法益之加重效應及時間、空間之密接程度，而為整
    體評價後，本於比例原則、責罰相當等原則，合併定其應執
    行之刑如主文所示，以免失之過苛。至受刑人所犯如附表編
    號1所示之罪，雖已執行完畢，惟此部分與其所犯如附表編
    號2至19所示之罪，因符合數罪併罰規定，故仍應合併定其
    應執行之刑，嗣檢察官執行時，再予扣除，併此敘明。
四、據上論結，爰依刑事訴訟法第477條第1項，刑法第50條第2
    項、第53條、第51條第5款，裁定如主文。
中　　華　　民　　國　　110 　年　　9 　　月　　15　　日
        　　刑事第三庭    審判長法　官  楊  真  明      
　　　　　　　　　　　　　　    法　官  邱  顯  祥      
　　　　　　　　　　　　　　　  法　官  李  明  鴻      
以上正本證明與原本無異。                                
如不服本裁定，得於收受送達後5日內向本院提出抗告書狀(須附
繕本)。因疫情而遲誤不變期間，得向法院聲請回復原狀。     
                                書記官  陳  慈  傳
　　　　　　　　　　　　　　　　      
中　　華　　民　　國　　110 　年　　9 　　月　　15　　日

【附表】
編           號  1 2 3 罪           名  不能安全駕駛致交通危險罪 詐欺  宣     告    刑  有期徒刑2月 有期徒刑1年6月（共20次）  犯  罪  日   期  106/06/15 107/03/11（共3次）、107/03/13（共5次）、107/03/12、107/03/15（共3次）、107/03/16（共3次）、107/03/20、107/03/22（共4次）  偵查(自訴)機關年  度  案  號  臺中地檢107年度撤緩偵字第233號 臺中地檢107年度偵字第11680號等  最後事實審 法        院      臺中地院 中高分院   案        號 107年度中交簡字第2313號 107年度上訴字第2272號   判 決  日 期     107/08/10 108/02/26  確定判決 法        院      臺中地院 中高分院   案        號 107年度中交簡字第2313號 107年度上訴字第2272號   判決確定日期     107/10/19 108/03/18  是否為得易科罰金之案件  得易科、社勞 不得易科、社勞  備           註  臺中地檢107年度執字第16597號 (已執畢) (編號2至7、11數罪併罰已定刑有期徒刑4年)臺中地檢109年度執字第5984號  
編           號  4 5 6 罪           名  詐欺 詐欺 詐欺 宣     告    刑  有期徒刑1年10月 （共2次） 有期徒刑1年8月 （共3次） 有期徒刑1年2月 （共6次） 犯  罪  日   期  107/03/12、107/03/30 107/03/15、107/03/15、107/03/22 107/03/14、107/03/15、107/03/18、107/03/19、107/03/21、107/03/24 偵查(自訴)機關年  度  案  號  臺中地檢107年度偵字第11680號等 臺中地檢107年度偵字第11680號等 臺中地檢107年度偵字第11680號等 最後事實審 法        院      中高分院      中高分院      中高分院  案        號 107年度上訴字第2272號 107年度上訴字第2272號 107年度上訴字第2272號  判 決  日 期      108/02/26     108/02/26     108/02/26 確定判決 法        院      中高分院      中高分院      中高分院  案        號 107年度上訴字第2272號 107年度上訴字第2272號 107年度上訴字第2272號  判決確定日期     108/03/18     108/03/18     108/03/18 是否為得易科罰金之案件  不得易科、社勞 不得易科、社勞 不得易科、社勞 備           註  (編號2至7、11數罪併罰已定刑有期徒刑4年)臺中地檢109年度執字第5984號   
編           號  7 8 9 罪           名  詐欺 詐欺 詐欺 宣     告    刑  有期徒刑7月 有期徒刑1年6月 有期徒刑1年4月 犯  罪  日   期  107/03/28 107/03/19 107/03/16 偵查(自訴)機關年  度  案  號  臺中地檢107年度偵字第11680號等 臺中地檢107年度偵字第27371號 臺中地檢108年度少連偵字第26號 最後事實審 法        院      中高分院      臺中地院      臺中地院  案        號 107年度上訴字第2272號 108年度金訴字第63號 108年度金訴字第40號  判 決  日 期      108/02/26     108/12/18     108/09/27 確定判決 法        院      中高分院      臺中地院      臺中地院  案        號 107年度上訴字第2272號 108年度金訴字第63號 108年度金訴字第40號  判決確定日期     108/03/18     109/02/25     109/03/31 是否為得易科罰金之案件  不得易科、社勞 不得易科、社勞 不得易科、社勞 備           註  (編號2至7、11數罪併罰已定刑有期徒刑4年)臺中地檢109年度執字第5984號 臺中地檢109年度執字第5227號 （編號9、10已定應執行有期徒刑1年8月）臺中地檢109年度執字第6260號 
編           號  10 11 12 罪           名  詐欺 詐欺 詐欺 宣     告    刑  有期徒刑1年1月 （共2次） 有期徒刑1年2月 有期徒刑1年6月 （共2次） 犯  罪  日   期  107/03/17、107/03/17 107/03/11 107/03/19、107/03/21 偵查(自訴)機關年  度  案  號  臺中地檢108年度少連偵字第26號 臺中地檢107年度偵字第11680號 臺中地檢107年度偵字第23230號等 最後事實審 法        院      臺中地院      臺中地院      臺中地院  案        號 108年度金訴字第40號 107年度訴字第1460號 108年度訴字第746、1102號  判 決  日 期      108/09/27     107/10/25     108/10/15 確定判決 法        院      臺中地院      臺中地院      臺中地院  案        號 108年度金訴字第40號 107年度訴字第1460號 108年度訴字第746、1102號  判決確定日期     109/03/31     109/04/10     109/04/23 是否為得易科罰金之案件  不得易科、社勞 不得易科、社勞 不得易科、社勞 備           註  （編號9、10已定應執行有期徒刑1年8月）臺中地檢109年度執字第6260號 (編號2至7、11數罪併罰已定刑有期徒刑4年)臺中地檢109年度執字第5983號 （編號12至16已定應執行有期徒刑2年4月）臺中地檢109年度執字第7180號 
編           號  13 14 15 罪           名  詐欺 詐欺 詐欺 宣     告    刑  有期徒刑1年3月 （共2次） 有期徒刑1年1月 有期徒刑1年4月 犯  罪  日   期  107/03/19、107/04/03 107/03/20 107/03/31 偵查(自訴)機關年  度  案  號  臺中地檢107年度偵字第23230號等 臺中地檢107年度偵字第23230號等 臺中地檢107年度偵字第23230號等 最後事實審 法        院      臺中地院      臺中地院      臺中地院  案        號 108年度訴字第746、1102號 108年度訴字第746、1102號 108年度訴字第746、1102號  判 決  日 期      108/10/15     108/10/15     108/10/15 確定判決 法        院      臺中地院      臺中地院      臺中地院  案        號 108年度訴字第746、1102號 108年度訴字第746、1102號 108年度訴字第746、1102號  判決確定日期     109/04/23     109/04/23     109/04/23 是否為得易科罰金之案件  不得易科、社勞 不得易科、社勞 不得易科、社勞 備           註  臺中地檢109年度執字第7180號    
編           號  16 17 18 罪           名  詐欺 詐欺 詐欺 宣     告    刑  有期徒刑1年5月 有期徒刑1年6月 （共5次） 有期徒刑1年5月 （共12次） 犯  罪  日   期  107/03/31 107/03/29、107/04/09（2次）、107/03/16、107/03/20 107/03/29（3次）、107/04/09、107/03/11（2次）、107/03/18、107/03/17（2次）、107/03/20（2次）、107/03/19 偵查(自訴)機關年  度  案  號  臺中地檢107年度偵字第23230號等 臺中地檢107年度少連偵字第350等號 臺中地檢107年度少連偵字第350等號 最後事實審 法        院     臺中地院      中高分院     中高分院  案        號 108年度訴字第746、1102號 110年度金上訴字第262號 110年度金上訴字第262號  判 決  日 期 108/10/15 110/05/04 110/05/04 確定判決 法        院 臺中地院 中高分院 中高分院  案        號 108年度訴字第746、1102號 110年度金上訴字第262號 110年度金上訴字第262號  判決確定日期 109/04/23 110/06/07 110/06/07 是否為得易科罰金之案件  不得易科、社勞 不得易科、社勞 不得易科、社勞 備           註  臺中地檢109年度執字第7180號(編號1至16定刑5年8月；110執更2732執行中) 臺中地檢110年度執字第8934號(編號17至19已定應執行有期徒刑5年8月)  
編           號  19 罪           名  詐欺 宣     告    刑  有期徒刑1年4月 （共21次） 犯  罪  日   期  107/03/09、107/03/25（2次）、107/04/03（聲請書誤載為107/03/22）、107.03月間（4次）、107/03/30、107/04/09（4次）、107/03/11（3次）、107/03/17（2次）、107/03/20、107/03/19、107/03/22 偵查(自訴)機關年  度  案  號  臺中地檢107年度少連偵字第350等號 最後事實審 法        院     中高分院  案        號 110年度金上訴字第262號  判 決  日 期     110/05/04 確定判決 法        院      中高分院  案        號 110年度金上訴字第262號  判決確定日期     110/06/07 是否為得易科罰金之案件  不得易科、社勞 備           註  臺中地檢110年度執字第8934號(編號17至19已定應執行有期徒刑5年8月)